臺灣彰化地方法院刑事判決　　　　　　　　　　　　　九十一年度訴緝字第一一號
　　公　訴　人　臺灣彰化地方法院檢察署檢察官
　　被　　　告　乙○○
　　指定辯護人　本院公設辯護人　丙○○
右列被告因違反麻醉藥品管理條例等案件，經檢察官提起公訴（八十六年度偵字第五
一二一號），本院判決如左：
      主  文
乙○○連續施用第一級毒品，累犯，免刑；又連續施用第二級毒品，累犯，免刑。
其他被訴販賣麻醉藥品部分無罪。
      事  實
一、乙○○前曾因違反麻醉藥品管理條例案件經本院判處有期徒刑五月確定，甫於民
    國八十三年四月廿八日易科罰金執行完畢，仍未知悔悟，並各別基於施用第一級
    毒品及第二級毒品之概括犯意，均自民國八十六年三月間起至八十七年二月中旬
    止，連續在彰化縣員林鎮○○路○段一０三巷一六二號及員林鎮○○街廿七之一
    號租屋處等地，分別以將海洛因摻水用針筒注射或摻入香煙中點燃吸食及將安非
    他命置於玻璃管內用火燒烤後吸食氣體之方式，施用第一、二級毒品；為警於八
    十六年六月二日十六時許，在上揭租屋處查獲。嗣由本院裁定送觀察勒戒，認有
    繼續施用毒品傾向，再裁定施以強制戒治，於八十八年九月廿七日由本院以八十
    八年度毒聲字第四０七五號裁定准許停止強制戒治，所餘期間付保護管束，八十
    年十月八日出所後，又因保護管束期間再施用毒品而經本院以八十八年度毒聲字
    第五五六三號裁定撤銷停止戒治，令入戒治處所施以強制戒治，於八十九年五月
    十七日入所執行，迄八十九年十月一日執行期滿。
二、案經彰化縣警察局員林分局移請台灣彰化地方法院檢察署檢察官偵查起訴。
      理  由
壹、免刑部分：
一、右開事實，業經被告乙○○自白不諱，且有彰化縣衛生局出具之尿液檢驗報告附
    卷可稽，被告犯行可以認定。
二、被告行為後，毒品危害防制條例已於八十七年五月二十日公布，自同月二十二日
    起施行，以之與行為時之舊法肅清煙毒條例及或麻醉藥品管理條例相比較結果，
    以裁判時之新法即毒品危害防制條例之規定有利於被告，自應適用該新法。核被
    告所為，係犯毒品危害防制條例第十條第一、二項之施用第一、二級毒品罪。其
    施用毒品行為時間密接、犯罪構成案件相同，顯係基於概括犯意為之，為連續犯
    。所犯二罪，犯意各別，行為互異，應分論併罰之。又被告前曾因違反麻醉藥品
    管理條例案件經本院判處有期徒刑五月確定，甫於民國八十三年四月廿八日易科
    罰金執行完畢，有臺灣彰化地方法院檢察署前案資料查註紀錄表附卷可稽，其受
    此有期徒刑執行完畢後，五年以內再犯有期徒刑以上之罪，應依累犯規定論處。
    又被告經本院依職權裁定送觀察勒戒後，認有繼續施用毒品傾向，再裁定施以強
    制戒治，於八十八年九月廿七日由本院以八十八年度毒聲字第四０七五號裁定准
    許停止強制戒治，所餘期間付保護管束，其於八十八年十月八日出所後又因保護
    管束期間再施用毒品而經本院以八十八年度毒聲字第五五六三號裁定撤銷停止戒
    治，令入戒治處所施以強制戒治，於八十九年五月十七日作入所執行，迄八十九
    年十月一日執行期滿之事實，有本院裁定、其前案查註紀錄表、在監在押資料表
    、臺灣彰化地方法院檢察署檢察官強制戒治執行指揮書等在卷可參，應依法為免
    刑之判決。
貳、無罪部分：
一、公訴意旨另以被告乙○○基於概括犯意，自八十六年五月廿四日起至八十六年五
    月廿九日，連續多次以不等之價格將安非他命販賣不特定之人，經警於八十六年
    六月二日十六時許，在彰化縣員林鎮○○街廿七之一號六樓梯間查獲乙○○持有
    之安非他命重十七、四公克、研磨機一台、電子秤一台、空塑膠袋二包、針筒一
    支、記事簿一本，因認被告涉有麻醉藥品管理條例第十三條之一第二項第一款販
    賣麻醉藥品罪嫌等語。
二、按犯罪事實應依證據認定之，無證據不得推定其犯罪事實，又不能證明被告犯罪
    者，應諭知無罪之判決，此於刑事訴訟法第一百五十四條及同法第三百零一條第
    一項分別定有明文。本件公訴人認被告涉有販賣毒品罪嫌，係以在其房間內（按
    起訴書事實欄載寫在六樓樓梯間查扣，惟理由欄載為在被告房間內）查扣有筆記
    簿一本及被告如未販賣，何以警訊時供陳其知悉該筆記簿內所載白鐵板、黑鐵板
    所代表之意義等情為主要論據，固非無見，惟訊據被告則堅決否認有何販賣麻醉
    藥品犯行，辯稱：「扣案物均非伊所有，亦非在伊房間內查扣，是日伊與吳維乾
    （同案被告，業已審結）在員林鎮○○街口與為警查獲後，即被警帶至警局制作
    筆錄，其後警員又出去，不知至何處取回該扣案物品，伊不知該扣案物品為何人
    所有，惟因遭警員刑求才供述該筆記簿是綽號文正之人所寄放」等語。經查：
    （一）據查獲本案之警員陳世恩於本院審理中供證：「將乙○○帶回警局做筆錄
    時，有人打電話過來說有於他們的租屋處六樓樓梯間發現毒品，後來由許世和巡
    佐前往取回毒品」「後來發現研磨機是許世和帶回的」（本院九十年十二月十四
    日訊問筆錄）、同案被告吳維乾亦供證：「警方又把他（指被告乙○○）帶回四
    樓搜索，搜索不到東西，就一同帶回刑事組做筆錄，此時屋主打電話來叫警察去
    ，說在住處附搜到一包東西」「當時我們在警局，是乙○○房東打電話給管區，
    管區再去拿東西過來，拿來說是乙○○所有」（本院八十八年七月三十日、九十
    年十二月十四日訊問筆錄），是本件扣案物品並非查獲被告時所起獲，而係警員
    將被告乙○○帶回警局，事後警員又自行前往取回扣案之事實首堪認定；又本件
    被告乙○○租屋處係員林鎮○○街廿七之一號四樓之四０一室，然警員其後所查
    扣之物品係在該處之六樓樓梯間，此為警員陳世恩及同案被告吳維乾供證在卷，
    並有警員陳世恩、甲○○制作之報告乙紙附偵卷五七、五八頁可稽，足徵起訴書
    所載該扣案物品係在被告乙○○房間內查扣乙節，並非事實，準此，本件扣案物
    品既非查獲被告當時所起獲，而係事後另行根據線報另為取回扣案，且起獲地點
    亦非在被告房間內查扣，再稽諸該棟大樓係屬出租公寓（此業據被告供陳在卷）
    ，房客眾多，身分不一之事實以觀，除有其他事證外，本案之扣案物是否得遽認
    為被告乙○○所有，顯非無疑，公訴人指訴扣案物品係被告所有乙詞，尚屬乏據
    。
    （二）被告於警訊中雖有供承該筆記簿係綽號文正之人所寄放及其上所載白鐵板
    係代表海洛因、黑鐵板代表安非他命云云，然亦未供認有何販賣毒品犯行，姑先
    置其於偵查審理中迭對該供述之真實性堅詞否認乙節不論，縱依其警訊所供亦僅
    係受人寄放及知悉其上所載名詞意義耳，殊不能因此即推論其有販賣犯行，公訴
    人據此為被告販賣之引據，亦嫌牽強。
    （三）被告於自警訊、偵查以迄審理中均堅詞否認販賣犯行，而該筆記簿之筆跡
    與被告筆跡，以肉眼觀之，二者運筆及書寫方式亦均不同，此有該筆記簿內容影
    印本及被告當庭書寫之字跡二紙在卷可憑，是該筆記簿非被告所書載之事實亦可
    認定，公訴人以該筆記簿筆跡相同、記載明確乙節為論據，殊嫌不妥。
    綜上，本件查扣物品既非查獲被告時同時起獲，事後所起獲地點復係其他地點，
    且查扣之筆記簿亦非被告所書載，被告自警訊、偵查以迄審理中並堅詞否認，此
    外，復查無其他積極證據足資證明被告有何上開犯行，揆諸首開說明，被告此部
    分犯罪不能證明，自應為無罪之諭知。
、據上論斷，應依刑事訴訟法第二百九十九條第一項但書、第三百零一條第一項前
    段，毒品危害條例第十條第一、二項、第二十三條第一項、第三十五條第三款、
    第十八條第一項，刑法第十一條前段，第二條第一項但書、第五十六條、第四十
    七條，判決如主文。
本案經檢察官陳燕塋到庭執行職務
中      華      民      國      九十一      年    四    月    二十四    日
                                台灣彰化地方法院刑事第二庭
                                    法      官  林欽章
右正本證明與原本無異。
如不服本判決，應於送達後十日內，向本院提出上訴狀。
                                    法院書記官  葉惠英
中      華      民      國      九十一      年    四    月    二十九    日
